臺灣高等法院臺中分院刑事判決
111年度交上易字第418號
上  訴  人  臺灣臺中地方檢察署檢察官
被      告  余哲廣



上列上訴人因被告公共危險案件，不服臺灣臺中地方法院111年
度交易字第74號中華民國111年3月30日第一審判決（起訴案號：
臺灣臺中地方檢察署111年度速偵字第128號），提起上訴，本院
判決如下：
    主  文
原判決撤銷。
余哲廣駕駛動力交通工具而吐氣所含酒精濃度達每公升零點二五
毫克以上，累犯，處有期徒刑壹年參月。
    事  實
一、余哲廣於民國110年12月30日17時許，在其臺中市○○區○○路0
    00號居所旁飲用白酒後，吐氣所含酒精濃度已達每公升0.25
    毫克以上，竟不顧飲用酒類後，注意力及操控力將因酒精作
    用之影響而降低，基於服用酒類後不能安全駕駛而駕駛之犯
    意，於同日18時許，騎乘車牌號碼000-000號普通重型機車
    上路，隨後於行經臺中市○○區○○路與○○路交岔路口時，因行
    車搖晃不穩為警攔查，發現其全身酒氣，警員遂於同日18時
    40分許，對之施以吐氣式酒精濃度測試，測得其吐氣所含酒
    精濃度達每公升1.43毫克，始查悉上情。
二、案經臺中市政府警察局豐原分局移送臺灣臺中地方檢察署檢
    察官偵查起訴。
    理  由
一、本案以下所引用具傳聞性質之證據資料，檢察官、被告余哲
    廣（下稱被告）於本案言詞辯論終結前，均未表示爭執或聲
    明異議，且本案所引用之非供述證據，檢察官、被告均未表
    示無證據能力，本院審酌該等證據作成及取得之程序均無違
    法之處，依法均可作為認定犯罪事實之證據。
二、認定事實所憑之證據及理由　　　
　　上開犯罪事實，業據被告於警詢、偵查、原審及本院訊問、
    審理時均坦承不諱（偵卷第46至48、87至88頁；原審卷第60
　　、97、100頁；本院卷第28、70頁），並有警員職務報告、
    酒精測定紀錄表、臺中市○○○○○○○○○道路○○○○○○○○○○○號查詢
    機車駕駛人資料、車籍查詢資料各1份附卷可查參（偵卷第4
    3、57至59、67頁），足認被告之任意性自白核與事實相符
    。本案事證明確，被告犯行可以認定，應依法論科。
三、論罪之理由
　㈠被告行為後，刑法第185條之3第1項業於111年1月28日修正公
    布，於同年1月30日生效，依修正前之規定，該罪法定刑係
    「2年以下有期徒刑，得併科20萬元以下罰金」，修正後則
    提高為「3年以下有期徒刑，得併科30萬元以下罰金」；經
    比較新舊法結果，應以修正前之上開規定有利於被告，依刑
    法第2條第1項前段，應適用其行為時之法律，即修正前刑法
    第185條之3第1項規定。是核被告所為，係犯修正前刑法第1
    85條之3第1項第1款駕駛動力交通工具而吐氣所含酒精濃度
    達每公升0.25毫克以上之罪。
  ㈡被告前因酒後駕車之公共危險案件，經臺灣南投地方法院（
    下稱南投地院）以107年度審交易字第85號判決判處有期徒
    刑1年1月確定，入監執行後於108年9月3日縮短刑期假釋出
    監付保護管束，且於同年月12日保護管束期滿假釋未經撤銷
    而視為執行完畢，有臺灣高等法院被告前案紀錄表1份存卷
    可佐，是被告於受上開徒刑之執行完畢，5年以內故意再犯
    本案有期徒刑以上之罪，為累犯。審酌被告前案及本案均係
    犯酒後駕車之公共危險罪，凸顯被告罔顧公眾安全社會法益
    之法敵對意識，且被告於前案執行完畢後，僅約1年多即再
    犯本案，堪認前案之徒刑執行無法有明顯成效，對刑罰反應
    力薄弱，且本案並無司法院釋字第775號解釋意旨所指個案
    應量處最低法定刑，又無法適用刑法第59條規定減輕其刑，
    而應依此解釋意旨裁量不予加重最低本刑之情形（最高法院
    108年度台上字第338號判決意旨參照），爰依刑法第47條第
    1項規定加重其刑。
四、本院之判斷　　
　㈠原審認被告上開犯行罪證明確，予以論罪科刑，固非無見。
    惟被告前因酒後駕車之公共危險罪，經南投地院：①於98年9
    月10日以98年度審埔交簡字第206號判決處拘役59日確定（
    於99年3月18日易科罰金執行完畢）；②於101年8月14日以10
    1年度埔交簡字第163號判決處有期徒刑2月確定；③於101年1
    0月9日以101年度埔交簡字第221號判決處有期徒刑4月確定
    （上開②③罪，經同法院以101年度聲字第778號裁定應執行有
    期徒刑5月確定）；④於102年4月12日以102年度交易字第17
    號判決處有期徒刑6月確定；⑤於102年5月7日以102年度交易
    字第45號判決處有期徒刑10月確定（上開④⑤罪，經同法院於
    102年10月4日以102年度聲字第709號裁定應執行刑有期徒刑
    1年2月確定，並與上開應執行刑有期徒刑5月接續執行，於1
    03年8月28日保護管束期滿未經撤銷視為執行完畢）；⑥於10
    4年2月26日以103年度交易字第297號判決處有期徒刑1年確
    定(於105年4月3日縮短刑期執行完畢)；⑦於107年7月17日以
    107年度審交易字第85號判決處有期徒刑1年1月確定(於108
    年9月12日保護管束期滿假釋未經撤銷視為執行完畢，即上
    開構成累犯之紀錄），有上開前案紀錄表在卷可稽。是被告
    於本案前已有7次酒後駕車犯公共危險之前案紀錄，本案係
    其第8次酒後駕車犯行，且經檢測其吐氣所含酒精濃度測定
    值高達每公升1.43毫克，係處於重度酒醉情況下駕駛重型機
    車行駛於道路，顯見其對於交通安全之漠視輕忽，罔顧其他
    用路人之安全，並具有重大潛在危險性，則原審於其最近一
    次即107年酒後駕車行為已遭判處有期徒刑1年1月情況下，
    就本案僅判處有期徒刑10月，併科罰金7萬元，並諭知罰金
    易服勞役之折算標準，顯不足以警惕被告不得再為酒後駕車
    之行為，量刑確有輕重失衡之情形，檢察官上訴執此指摘原
    審量刑不當，為有理由，自應由本院撤銷改判。
  ㈡爰審酌被告有上開酒後駕車之公共危險犯行(構成累犯部分不
    重覆評價)，分別經法院判處罪刑之素行，本案仍未記取教
    訓，無視禁令，再度酒後駕車上路，除對於自己之生命、身
    體、財產造成危害外，亦對其他用路人之生命、身體、財產
    造成高度危險，足認其對於一般往來之公眾及駕駛人之用路
    安全毫不在意，前案刑度不足使其知所警惕、記取教訓；兼
    衡被告本案酒後所駕駛交通工具、行駛之道路及吐氣所含酒
    精濃度達每公升1.43毫克之重酒醉情狀，暨被告犯後均坦承
    犯行之態度，暨其自陳國中畢業之智識程度，做粗工，一天
    收入1000元，○○中風住院並已死亡，未婚無小孩（原審卷第
    101頁；本院卷第71頁）之家庭生活、經濟狀況等一切情狀
    ，量處如主文第2 項所示之刑。
據上論結，應依刑事訴訟法第369 條第1 項前段、第364 條、第
299 條第1 項前段，判決如主文。
本案經檢察官陳佞如提起公訴，檢察官朱介斌提起上訴，檢察官
王清杰到庭執行職務。
中　　華　　民　　國　　111 　年　　6 　　月　　30　　日
            刑事第十庭     審判長法　官   陳  宏  卿
                                 法　官   簡  芳  潔
                                 法　官   林  美  玲
以上正本證明與原本無異。
不得上訴。
                                 書記官   趙  郁  涵
　　　　　　　　　　　　　　　　 
中　　華　　民　　國　　111 　年　　6 　　月　　30　　日